臺灣高雄地方法院刑事判決　　　　　　　　　　　　　九十三年度訴字第一三二號
　　公　訴　人　臺灣高雄地方法院檢察署檢察官
　　被　　　告　甲○○
右列被告因違反毒品危害防制條例案件，經檢察官提起公訴（九十二年度毒偵字第五
九六六號），本院判決如左：
    主  文
甲○○施用第一級毒品，處有期徒刑壹年；又施用第二級毒品，處有期徒刑陸月。應
執行有期徒刑壹年肆月。
    事  實
一、甲○○前因施用毒品案件，經本院以八十八年度毒聲字第二四一號裁定送觀察、
    勒戒後，因認無繼續施用毒品之傾向，於八十八年一月二十九日觀察、勒戒執行
    完畢釋放，再由臺灣高雄地方法院檢查署檢察官於同日以八十八年度偵字第二二
    一一號為不起訴處分，並已確定。復因二犯、三犯施用毒品案件，經本院以八十
    九年度毒聲字第二二四四號、九十二年度毒聲字第一二一號裁定令入戒治處所施
    以強制戒治，並經台灣高雄地方法院檢察署檢察官分別以八十九年度偵緝字第二
    四九號、九十一年度毒偵字第七二三五號提起公訴，嗣經本院以八十九年度訴字
    第五九一號判處有期徒刑八月、五月，應執行有期徒刑一年；以九十二年度訴字
    第四五二號判處有期徒刑十月、五月，應執行有期徒刑一年一月，均已確定在案
    ，目前仍在執行中（不構成累犯）。詎仍不知悔改，又基於施用第一、二級毒品
    安非他命之犯意，於初犯觀察、勒戒執行完畢釋放後之五年內即於九十二年八月
    三十一日凌晨一時（即警方採集尿液之時點，起訴書誤載為八月三十日十六時四
    十分）許，回溯前二十四小時內之某時，在不詳地點，施用第一級毒品海洛因及
    第二級毒品安非他命各乙次。嗣於同年八月三十日十六時四十分許，在高雄縣燕
    巢鄉正德新村二號前，與其男友陳經政（另案審理中）共同為警查獲，並採集其
    尿液送驗，檢驗結果呈嗎啡及甲基安非他命陽性反應，因而查獲上情。
二、案經台北市政府警察局士林分局報請台灣高雄地方法院檢察署檢察官偵查起訴。
    理  由
一、訊據被告甲○○對於右揭犯罪事實均坦承不諱，本院復審酌：
  （一）查被告前因施用毒品案件，經本院以八十八年度毒聲字第二四一號裁定送觀
        察、勒戒後，因認無繼續施用毒品之傾向，於八十八年一月二十九日觀察、
        勒戒執行完畢釋放後，再由臺灣高雄地方法院檢察署檢察官於同日以八十八
        年度偵字第二二一一號為不起訴處分，並已確定之事實，有本院被告院內索
        引卡紀錄表、臺灣高等法院被告全國前案紀錄表及臺灣高雄地方法院檢察署
        刑案資料查註紀錄表各乙份在卷可按。是被告於涉本案之前，業曾初犯施用
        毒品，並於觀察、勒戒執行完畢釋放後，再由檢察官為不起訴處分確定甚明
        。
  （二）次查，經警將被告於九十二年八月三十一日遭查獲後所採集之尿液送驗結果
        ，係呈嗎啡及甲基安非他命陽性反應乙節，有毒品案件尿液委驗單、台北市
        立療養院煙毒尿液檢驗報告各乙份在卷可稽。又查：
      (1)海洛因施用入人體後水解還原成嗎啡，再循嗎啡之代謝方式排出體外，業據
        行政院衛生署藥物食品檢驗局七十三藥檢壹字第○三○二二一號函說明綦詳
        ，且依醫學臨床實驗及根據英國藥學會出版Isolation and Indentification
        of Drugs一書第二九三頁載明：海洛因經注射入人體後，在體內迅速水解成
        6Monoacety Imorphine，再緩緩繼續水解成嗎啡，然後再循嗎啡之代謝方式
        排出，同書第四三一至四三二頁並載有：嗎啡經注射入人體後，約百分之五
        十以上於八小時內自尿中排出，至二十四小時排出約百分之九十，但四十八
        小時後仍有微量可檢出等語。
      (2)甲基安非他命經口服投與後，約百分之七十於二十四小時內可自尿液中排出
        ，而尿液內含甲基安非他命成分之檢出，與投與安非他命的量、個人體質、
        檢驗儀器之精密度有關，通常採尿化驗是否呈陽性反應，應以投與後二十四
        小時內所採者為宜，此有行政院衛生署藥物食品檢驗局（八０）藥檢壹字第
        四五二九號函可查。
      (3)再者，前揭醫院尿液檢驗成績書更載明係以ＧＣ／ＭＳ（即氣相層析質譜儀
        分析法）方法檢驗，而該方法之原理係檢品經氣化後，通過層析管分離純化
        ，再將純化後之成分循序送入質譜儀做個別鑑定。因質譜儀所測定之圖譜，
        在化學上被公認具有指紋特性，故可據以完全判定該檢品係為何種化合物。
        職是，台北榮民總醫院即認為「若以氣相層析質譜儀（ＧＣ／ＭＳ）作藥物
        及其代謝產物之定性及定量分析，幾乎不會有偽陽性反應產生」，此經該院
        八十三年四月七日以八三北總內字第三０五九號函示明確。
      (4)準此而論，被告於九十二年八月三十一日遭查獲後所採集之尿液經以氣相層
        析質譜儀分析法檢驗，係呈嗎啡及甲基安非他命陽性反應，顯見被告確曾在
        前揭犯罪時間施用第一級毒品海洛因及第二級毒品安非他命之行為甚明。
  （三）綜上所述，被告前曾初犯施用毒品，於觀察、勒戒執行完畢釋放後之五年內
        ，四犯本件施用第一級毒品海洛因及施用第二級毒品安非他命之罪，應屬事
        證明確，其犯行洵堪認定。
二、核被告所為，係犯毒品危害防制條例第十條第一項施用第一級毒品罪及同條第二
    項施用第二級毒品罪。被告持有第一、二級毒品，復進而施用，其持有第一、二
    級毒品之低度行為，分別為施用第一、二級毒品之高度行為所吸收，不另論罪。
    被告所犯上開施用第一級毒品罪及施用第二級毒品罪間，犯意各別，罪名不同，
    應予分論併罰。本院審酌被告前曾初犯施用毒品，甫於觀察、勒戒執行完畢釋放
    後，再由檢察官於八十八年一月二十九日不起訴處分，竟於短期內復因二犯、三
    犯施用毒品之罪，經本院分別判刑確定，目前仍在執行中（不構成累犯），本案
    係四犯施用毒品之犯行，已如前述，顯見其不思悔改，自制力亦顯不佳，自應受
    相當程度之刑事非難；惟另考量被告僅施用第一級毒品海洛因、第二級毒品安非
    他命各乙次，且其於本院審理中能及時坦承犯行，態度尚可，而施用毒品行為本
    質上係屬自我戕害行為，並未對社會造成直接之損害，反社會性之程度應屬較低
    等一切情狀，酌情分別量處如主文所示之刑，並定其應執行之刑，以資懲儆。又
    扣案之白粉十包經送驗結果，確屬第一級毒品海洛因（合計淨重一四０點八七公
    克，包裝重十五點九七公克）；扣案之晶體二包經送驗結果，確屬第二級毒品安
    非他命（總毛重二點六五公克，總淨重二點零七公克）等情，固分別有法務部調
    查局九十二年十一月十二日調科壹字第二二００一六一四五號鑑定通知書及台北
    市政府警察局九十二年十月二十三日北市鑑毒字第六九三號鑑驗通知書各一份在
    卷可憑，惟前揭毒品均係另案被告陳經政所有之物，且無證據證明與被告前開施
    用毒品犯行有何關聯，故不另為沒收銷燬之諭知，附此敘明。
據上論斷，應依刑事訴訟法第二百九十九條第一項前段，毒品危害防制條例第十條第
一項、第二項，刑法第十一條前段、第五十一條第五款，判決如主文。
本案經檢察官余秉甄到庭執行職務。
中 華      民      國    九十三    年      二      月     十九     日
                                  臺灣高雄地方法院刑事第十二庭
                                      審判長法官  張世賢
                                            法官  林韋岑
                                            法官  鍾素鳳
右正本證明與原本無異。
如不服本判決，應於判決送達後十日內，向本院提出上訴狀。
                                          書記官  陳瓊芳
中      華      民      國    九十三    年      二      月     二十     日
附錄本判決論罪之法條：
毒品危害防制條例第十條
    施用第一級毒品者，處六月以上五年以下有期徒刑。
    施用第二級毒品者，處三年以下有期徒刑。
